臺灣臺中地方法院刑事判決　　　　　　　94年度訴字第3339號
公　訴　人　臺灣臺中地方法院檢察署檢察官
被　　　告　甲○○
指定辯護人　本院公設辯護人　乙○○
上列被告因違反槍砲彈藥刀械管制條例案件，經檢察官提起公訴
（94年度偵字第13825號），本院判決如下：
    主    文
甲○○共同未經許可，製造可發射子彈具有殺傷力之改造手槍，
累犯，處有期徒刑伍年肆月，併科罰金新臺幣拾萬元，罰金如易
服勞役，以新臺幣玖佰元即銀元參佰元折算壹日。扣案之改造手
槍壹支（含彈匣壹個，槍枝管制編號0000000000號）
及子彈貳顆，均沒收。
    犯罪事實
一、甲○○前於民國九十年間，因賭博案件，經臺灣雲林地方法
    院判處有期徒刑五月確定，甫於九十年七月十日易科罰金執
    行完畢。詎猶明知具有殺傷力之改造手槍及子彈，均係槍砲
    彈藥刀械管制條例管制之物品，未經許可不得製造或持有，
    竟於九十四年六月八、九日間某時，在臺中市○○○路某玩
    具手槍店內，以新臺幣 (下同)五千九百元之價格購得仿CLO
    CK廠半自動手槍製造之黑色金屬玩具手槍一支（含彈匣一個
    ），旋於同年月九日下午在雲林縣四湖鄉某網咖店內與綽號
    「阿南」真實姓名、年籍均不詳之成年男子約定由甲○○以
    一萬三千元代價委由「阿南」將上開黑色金屬玩具手槍一支
    改造成可發射子彈具有殺傷力之改造手槍，二人達成合意後
    ，甲○○即與「阿南」共同基於未經許可，製造可發射子彈
    具殺傷力之改造手槍之犯意聯絡，由甲○○於同年月十日約
    十五、十六時許，在雲林縣四湖鄉某廟宇前，將前開黑色金
    屬玩具手槍一支交予「阿南」，再由「阿南」在不詳地點，
    以換裝土造金屬槍管之改造方式，將前開金屬玩具手槍改造
    成可發射子彈具有殺傷力之改造手槍。旋「阿南」即於同年
    月十一日約十七、十八時許，在上開雲林縣四湖鄉某廟宇前
    ，將該支改造完成具有殺傷力之改造手槍交還予甲○○，並
    一併贈送交付均具有殺傷力口徑九MM(九×十九MM)之制式子
    彈二顆及內均具直徑約八. 九MM土造金屬彈頭之土造子彈三
    顆予甲○○，甲○○未經許可予以收受而持有前揭槍、彈。
    嗣因甲○○攜帶上開均具有殺傷力之改造手槍一支 (含彈匣
    一個)及子彈五顆，於九十四年六月十三日十八時五十五分
    許，在臺中市○○路○段二七之一號「和欣客運站」前為警
    查獲，並當場在甲○○所攜帶之背包內扣得前揭具殺傷力之
    改造手槍一支（含彈匣一個，槍枝管制編號0000000
    000號）、均具殺傷力口徑九MM(九×十九MM)之制式子彈
    二顆及內均具直徑約八. 九MM土造金屬彈頭之土造子彈三顆
    ，而查悉上情。
二、案經臺中市警察局第四分局報告臺灣臺中地方法院檢察署檢
    察官偵查起訴。
    理  由
一、訊據被告甲○○對於上開犯罪事實坦承不諱，並有卷附之照
    片八張、扣案之黑色改造手槍一支及子彈五顆可資佐證。且
    扣案槍、彈經送請內政部警政署刑事警察局鑑定結果認為：
    送鑑改造手槍一支（槍枝管制編號0000000000號
    )，係由仿CLOOK廠半自動手槍製造之金屬玩具手槍，換裝土
    造金屬槍管改造而成之改造手槍，機械性能良好，可擊發適
    用之子彈，認具殺傷力；送鑑子彈五顆，其中二顆認均係口
    徑九MM(九×十九MM)之制式子彈，經檢視其彈底均具撞擊痕
    跡，復經實際試射，均可擊發，認具殺傷力；其餘三顆，認
    均係土造子彈，內均具直徑約八. 九MM土造金屬彈頭，經採
    樣一顆試射，可擊發，認具殺傷力等節，有該局九十四年八
    月九日刑鑑字第○九四○○九八六一○號槍彈鑑定書一份在
    卷可憑，足見上開扣案手槍，確係經換裝土造金屬槍管改造
    而成具有殺傷力之改造手槍無疑。且按被告之自白，不得作
    為有罪判決之唯一證據，仍應調查其他必要之證據，以察其
    是否與事實相符，刑事訴訟法第一百五十六條第二項定有明
    文。再按被告之自白固不得作為認定犯罪之唯一證據，而須
    以補強證據證明其確與事實相符，然茲所謂之補強證據，並
    非以證明犯罪構成要件之全部事實為必要，倘其得以佐證自
    白之犯罪非屬虛構，能予保障所自白事實之真實性，即已充
    分。又得據以佐證者，雖非直接可以推斷該被告之實施犯罪
    ，但以此項證據與被告之自白為綜合判斷，若足以認定犯罪
    事實者，仍不得謂其非屬補強證據，最高法院著有七十三年
    臺上字第五六三八號判例可資參照。查，本件被告已於警詢
    、偵查及本院審理中迭次自白扣案改造手槍係其以一萬三千
    元代價，將其自購之玩具手槍交予「阿南」拿去改造等語不
    移，且被告確實經警查獲持有扣案經改造且具殺傷力之改造
    手槍，亦如前述，是以此項證據與被告之自白為綜合判斷，
    已足以認定被告應有共同改造槍枝之事實，依上揭說明，本
    案被告之自白即非無補強證據 (臺灣高等法院臺中分院九十
    四年度上訴字第三九九號、最高法院九十四年度臺上字第五
    五三九號判決意旨參照 )。綜上所述，被告自白應與事實相
    符，堪可採信，本案事證明確，被告犯行堪以認定。
二、按所謂改造亦屬製造之一種，被告甲○○提供上開金屬玩具
    手槍交由「阿南」換裝土造金屬槍管，而改造完成為上述具
    有殺傷力之改造手槍，自屬製造之範圍。是核被告所為，係
    犯槍砲彈藥刀械管制條例第八條第一項之未經許可，製造可
    發射子彈具有殺傷力之改造手槍罪及槍砲彈藥刀械管制條例
    第十二條第四項之未經許可持有子彈罪。被告就前揭製造具
    有殺傷力之改造手槍罪之犯行，與成年男子「阿南」間，具
    有犯意聯絡及行為分擔，為共同正犯。被告以一行為同時持
    有前揭之槍、彈，構成異種想像競合犯，應依刑法第五十五
    條規定，從一重論以未經許可，持有可發射子彈具有殺傷力
    之改造手槍罪。又被告未經許可，製造槍枝後，復持有該支
    槍枝之行為，其持有改造手槍之低度行為，應為前開製造之
    高度行為所吸收，不另論罪。公訴人認被告持有子彈罪部分
    與製造可發射子彈具有殺傷力之改造手槍罪部分，應予分論
    併罰，尚有未洽 (臺灣高等法院臺中分院九十四年度上訴字
    第三九九號、最高法院九十四年度臺上字第五五三九號判決
    亦同此見解 )，附此敘明。查，被告前於九十年間，因賭博
    案件，經臺灣雲林地方法院判處有期徒刑五月確定，甫於九
    十年七月十日易科罰金執行完畢，有臺灣臺中地方法院檢察
    署刑案資料查註紀錄表及臺灣高等法院被告全國前案紀錄表
    各一份在卷足憑，其於受有期徒刑執行完畢後，於五年以內
    再犯本件有期徒刑以上之罪，為累犯，應依刑法第四十七條
    規定加重其刑。爰審酌槍、彈氾濫之情形將影響社會之治安
    ，嚴重違反國家禁令，被告明知製造手槍係違法行為，竟仍
    製造、持有具殺傷力之改造手槍並持有上開子彈五顆，並攜
    帶該等槍、彈外出，其所為惡性非輕，雖未持之犯他罪，惟
    潛在之危險性依然甚鉅及其犯罪後能坦承犯行，態度尚佳等
    一切情狀，量處如主文所示之刑，並就併科罰金部分諭知易
    服勞役之折算標準。再扣案具殺傷力之改造手槍一支（含彈
    匣一個，槍枝管制編號0000000000號）及內均具
    直徑約八. 九MM土造金屬彈頭之土造子彈二顆，均係違禁物
    ，不問屬於犯人與否，均應依刑法第三十八條第一項第一款
    規定，予以宣告沒收。至業經內政部警政署刑事警察局試射
    具殺傷力口徑九MM(九×十九MM)之制式子彈二顆及內具直徑
    約八. 九MM土造金屬彈頭之土造子彈一顆，均已因試射而失
    其子彈之功能，已非屬違禁物，爰不再予以宣告沒收，檢察
    官就此部分子彈仍依刑法第三十八條第一項第一款規定請求
    予以宣告沒收，尚有未合，不應准許，併此敘明。
據上論斷，應依刑事訴訟法第二百九十九條第一項前段，槍砲彈
藥刀械管制條例第八條第一項、槍砲彈藥刀械管制條例第十二條
第四項，刑法第十一條前段、第二十八條、第四十七條、第五十
五條、第四十二條第二項、第三十八條第一項第一款，罰金罰鍰
提高標準條例第二條，判決如主文。
中　　華　　民　　國　　94　　年　　12　　月　　7 　　日
                    臺灣臺中地方法院刑事第十庭
                        審判長法　官  郭 瑞 祥
                        　    法　官  黃 炫 中
                              法　官  江 奇 峰
上正本證明與原本無異。
如不服本判決，應於判決送達後十日內向本院提出上訴狀，上訴
於臺灣高等法院臺中分院 (須附繕本)。
                              書記官  陳 美 年
中　　華　　民　　國　　94　　年　　12　　月　　7 　　日
附錄法條：
槍砲彈藥刀械管制條例第八條第一項：
未經許可，製造、販賣或運輸鋼筆槍、瓦斯槍、麻醉槍、獵槍、
空氣槍或第四條第一項第一款所定其他可發射金屬或子彈具有殺
傷力之各式槍砲者，處無期徒刑或五年以上有期徒刑，併科新臺
幣一千萬元以下罰金。
槍砲彈藥刀械管制條例第十二條第四項：
未經許可，持有、寄藏或意圖販賣而陳列子彈者，處五年以下有
期徒刑，併科新臺幣三百萬元以下罰金。
